臺灣新竹地方法院交通事件裁定        100年度交聲字第324號
原處分機關  交通部公路總局新竹區監理所新竹市監理站
異  議  人  柯曉雯
即受處分人
上列異議人因違反道路交通管理處罰條例案件，對交通部公路總
局新竹區監理所新竹市監理站民國100 年7月8日竹監新三字第裁
51-E00000000號所為之違反道路交通管理事件裁決處分，聲明異
議，本院裁定如下：
    主  文
異議駁回。
    理  由
一
(一)按，受處分人，不服道路交通管理處罰條例第8 條主管機關所
  為之處罰，得於接到裁決書之翌日起20日內，向管轄地方法院
  聲明異議，道路交通管理處罰條例第87條第1 項定有明文。又
  聲明異議，應以司法狀紙，敘述異議之理由，提出於原處分機
  關為之。原處分機關應於接受異議書狀後5 日內，將該案卷宗
  及有關證物，送交該管法院，道路交通事件處理辦法第12條亦
  定有明文。而違反道路交通管理處罰條例案件，受處分人依據
  道路交通管理處罰條例第87條之規定向管轄法院聲明異議者，
  固應以司法狀紙，敘述異議之理由，先提出於原處分機關為之
  ，再由原處分機關於接受受處分人向管轄法院之聲明異議書狀
  後5 日內，將該案卷宗及有關證物，送交管轄法院，道路交通
  事件處理辦法第12條雖設有明文規定，但此無非基於便利原處
  分機關先行自我審查及案卷證物移送流程之考量，若聲明異議
  者未先向原處分機關為之，而逕向管轄法院具狀聲明異議，該
  管轄法院自可向原處分機關調閱該案卷宗及有關證物，不得逕
  以受處分人之聲明異議係不合法律上之程式，而予駁回，臺灣
  高等法院88年度交抗字第264 號裁定亦同此意旨。
(二)查，聲明異議人即受處分人柯曉雯（下稱異議人）收受之交通
  部公路總局新竹區監理所新竹市監理站（下簡稱新竹市監理站
  ）民國100 年7 月8 日竹監新三字第裁51-E00000000號違反道
  路交通管理事件裁決書中附記欄第一點已載明：「受處分人不
  服處罰者，得於接到裁決書之翌日起20日內，以司法狀紙提出
  聲明異議，載明裁決日期、字號及理由，交由本（新竹市監理
  站）站轉送管轄地方法院」（見本院100 年度交聲他字第17號
  卷《下稱本院交聲他卷》第4 頁），而本件異議人所提聲明異
  議之司法狀紙，並非向原處分機關新竹市監理站提出，係逕向
  本院遞狀，有本件聲明異議狀1 份在卷可稽（見本院交聲他卷
  第1 至3 頁），雖與上揭裁決書附記內容有所不合，然要求受
  處分人以司法狀紙敘述聲明異議之理由，並向原處分機關提出
  ，無非基於便利原處分機關先行自我審查及案卷證物移送流程
  之考量，而非以道路交通事件處理辦法第12條所規定之程序來
  對人民訴訟權所加之額外限制，揆諸上開說明，本院自應向原
  處分機關新竹市監理站調閱該案卷宗及有關證物，從而，本件
  聲明異議就此部分尚難認係不合法律上之程式，合先敘明。
二原處分意旨略以：異議人柯曉雯於99年2 月27日凌晨2 時49
  分許，騎乘車牌號碼HTB-852 號重型機車，行經新竹市○○路
  420 號前，為警攔檢測得吐氣所含酒精濃度為每公升含0.70毫
  克之違規，經舉發單位即新竹市警察局警員填掣竹市警交字第
  E00000000 號舉發違反道路交通管理事件通知單（下稱舉發通
  知單）予以舉發，嗣原處分機關乃以異議人之「酒精濃度超過
  規定標準（0.4-0.55）」，而依道路交通管理處罰條例第35條
  第1 項第1 款、第24條第1 項第2 款（原處分漏載）、第68條
  第2 項之規定，於100 年7 月8 日以竹監新三字第裁51-E0000
  0000號違反道路交通管理事件裁決書（即本件裁決書，下稱第
  1 份裁決書），裁處異議人罰鍰新臺幣（下同）3 萬元，記違
  規點數5 點，並施以道路交通安全講習；本件異議人之異議意
  旨則略以：異議人於上開時、地酒後駕車之案件，業經臺灣新
  竹地方法院檢察署檢察官以99年度速偵字第502 號為緩起訴處
  分確定，命異議人向指定之政府機關、政府機構、行政法人、
  社區或其他符合公益目的之機構或團體提供40小時之義務勞務
  ，而異議人業已完成之，基於一罪不二罰之原則，特此聲明異
  議，請求撤銷原處分所裁處之罰鍰等語。
三經查：
(一) 異議人因違反道路交通管理處罰條例第35條第1 項第1 款「
   汽車駕駛人，駕駛汽車酒精濃度超過規定標準」之規定，經
   原處分機關以100 年7 月8 日裁決書（下簡稱第1 份裁決書
   ）裁罰在案。
(二)嗣異議人不服第1 份裁決書，於100 年7 月28日具狀向本院聲
  明異議，經本院於10 0年8 月8 日以新院燉刑平100 交聲他17
  字第17316 號函檢附上開異議狀及第1 份裁決書影本各1 份，
  惠請原處分機關提供本件意見書等相關資料到院，經原處分機
  關收受前揭異議狀後，查證異議人違規當時測得吐氣所含酒精
  濃度為每公升含0.70 毫 克，是本件異議人違規事實實係「酒
  精濃度超過規定標準（0.55以上）」，遂自行撤銷第1 份裁決
  書所列之處分內容，並於100 年8 月12日更易改依道路交通管
  理處罰條例第35條第1項 第1 款及違反道路交通管理事件統一
  裁罰基準表關於「酒精濃度超過規定標準（0.55以上）」之規
  定，重新掣開竹監新四字第裁51-E00000000號裁決書（下稱第
  2 份裁決書），裁處異議人罰鍰4 萬5,000 元，並依第24條第
  1 項第2 款（第2 份裁決書漏載）、第68條第2 項之規定，記
  違規點數5 點，且應參加道路交通安全講習，第2 份裁決書於
  100 年8 月17日寄存送達於異議人等情，有第1 份裁決書影本
  、新竹市監理站100 年8 月12日竹監新字第1000008257號函所
  附案件移送書、舉發通知單、酒精濃度測試單及第2 份裁決書
  暨其送達證書影本各1 件在卷可參（見本院交聲他卷第4 、8
  至11、14、17頁）。
(三)綜上所述，第1 份裁決書既由原處分機關自我審查後自行撤銷
  ，另開立處罰內容不同之第2 份裁決書，可見本件異議人異議
  標的之第1 份裁決書，業因原處分機關事後之撤銷而使本件異
  議失所附麗，是本件異議顯然不合法律上之程式且無從補正，
  自應予以駁回。至異議人於收受第2 份裁決書之翌日起20日內
  ，仍得以司法狀紙提出聲明異議以資救濟，附此敘明。
據上論斷，應依道路交通事件處理辦法第18條規定，裁定如主文
。
中    華    民    國  100     年    8     月    26    日
                  交通法庭    法  官  周美玲
以上正本證明與原本無異。
如不服本裁定，應於裁定送達後5日內向本院提出抗告狀。
中    華    民    國  100     年    8     月    26    日
                              書記官  蕭惠婷